# 求助:政策性搬迁结束时间

提问人：renxiaochao 时间：2017-12-11 22:05:09
政策性搬迁新建资产完工时间 1.与原资产功能相同，如何界定搬迁完成时间，产能恢复到多少？或者跟进最初搬迁计划投入多少? 2.如果新建资产与原功能不同，比如旧厂为生产型公司，新建资产为酒店，那么搬迁完成时间如何界定? 3.如果收到政策性拆迁款后，暂时没有新建计划，是否可在资产交接完成，遣散员工之后，对收到的拆迁款咱挂专项应付款，待有计划并开始新建之后再按照解释三号进行处理，转入递延受益，营业外收入。如果这样合理，那么新建计划及正式新建是否有最后期限要求? 4.如果收到拆迁款后，完全没有新建计划，是否在交接旧资产，遣散员工之后，就必须立即将拆迁款转入资本公积，视同拆迁工作完成?

回答人：chenyiwei
1 、对照借款费用准则第十三、十四条规定确定新资产达到预定可使用状态的时间，作为搬迁结束时间。 2 、新建资产功能与原资产显著不同的，不能认为是原厂搬迁，应在原厂土地交付完毕时认为搬迁结束。 3 、会计上无期限要求，税法上有 60 个月的期限要求。
4 、可以这样理解。